【裁判字號】    95,訴緝,5
【裁判日期】    950426
【裁判案由】    毒品危害防制條例
【裁判全文】
臺灣基隆地方法院刑事判決               95年度訴緝字第5號
公  訴  人  臺灣基隆地方法院檢察署檢察官
被      告  丙○○
                    （另案在臺灣基隆監獄執行中）
指定辯護人  本院公設辯護人  乙○○
上列被告因毒品危害防制條例案件，經檢察官提起公訴（93年度
偵字第4203號），本院判決如下︰
    主  文
丙○○共同意圖販賣而持有第二級毒品，累犯，處有期徒刑陸年
。扣案之第二級毒品甲基安非他命（淨重貳佰伍拾壹點捌捌公克
，驗餘淨重貳佰伍拾壹點捌公克）沒收銷燬之，又包裝毒品之夾
鍊袋壹個沒收。
    事  實
一、丙○○前因詐欺及偽造文書案件，經臺灣臺北地方法院判處
    有期徒刑3 月、5 月，應執行有期徒刑6 月確定，於民國89
    年1 月23日執行完畢；又因先後2 次施用第二級毒品及竊盜
    案件，分經本院判處有期徒刑2 月、4 月及拘役50日確定（
    接續執行中）。竟仍不知悔改，明知真實姓名不詳綽號「阿
    吉」之成年男子於93年11月間某日時，在不詳地點，所交付
    之白色結晶體1 包（淨重251.88公克，驗餘淨重251.8 公克
    ）係政府公告管制之第二級毒品甲基安非他命，未經許可，
    不得施用及意圖販賣而持有，亦知悉綽號「阿吉」之成年男
    子係意圖販賣而持有該毒品，竟為償還綽號「阿吉」之成年
    男子之人情，即與綽號「阿吉」之成年男子基於意圖販賣而
    持有之共同犯意聯絡，允諾代為保管而持有之，並將該包第
    二級毒品甲基安非他命藏放在其平日使用之AGR ─860 號重
    型機車置物箱內。嗣於93年11月7 日下午2 時許，警方循線
    在基隆市○○區○○路303 巷13號國都賓館302 室外埋伏，
    聞得房內飄出刺鼻之毒品味道，俟丙○○開門後，警方發現
    屋內煙霧彌漫，認丙○○涉嫌施用第二級毒品甲基安非他命
    ，經徵得丙○○同意後，入屋內搜索結果，扣得丙○○所有
    供施用之第二級毒品甲基安非他命10小包（合計淨重4.16公
    克，合計驗餘淨重4 公克）、及供施用第二級毒品之分裝袋
    24個、電子磅秤1 個、吸食器1 組、玻璃球2 個、打火機3
    個、藏放安非他命之藍星香菸1 盒、烏龍茶袋1 袋、小布袋
    1 袋及鋼杯1 個；又經丙○○帶同警方人員至臺北縣金山鄉
    ○○○路38巷8 號1 樓前之停放AGR ─860 號重型機車處，
    經其同意後，由警方在該機車內搜得上揭與綽號「阿吉」之
    成年男子共同意圖販賣而持有之第二級毒品甲基安非他命扣
    案，始查悉上情。
二、案經臺北市政府警察局文山第二分局移送臺灣基隆地方法院
    檢察署檢察官偵查起訴。
    理  由
壹、證據能力部分：
一、按「被告以外之人於審判外之言詞或書面陳述，除法律有規
    定者外，不得作為證據」，刑事訴訟法第159 條第1 項固定
    有明文。惟被告以外之人於審判外之陳述，雖不符同法第15
    9 條之1 至之4 之規定，而經當事人於審判程序同意作為證
    據，法院審酌該言詞陳述或書面陳述作成時之情況，認為適
    當者，亦得為證據。又當事人、代理人或辯護人於法院調查
    證據時，知有第159 條第1 項不得為證據之情形，而未於言
    詞辯論終結前聲明異議者，視為有前項之同意，同法第159
    條之5 亦定有明。查證人戊○○、黃翊峰於偵查中之指述，
    為審判外之陳述，公訴人及被告於本院準備程序及審判程序
    中對於前述證人於偵查中之指述，均表示沒有意見，且迄於
    言詞辯論終結前亦未聲明異議。本院審酌渠等陳述作成時之
    情況，核無違法取證或其他瑕疵，認為以之作為證據為適當
    ，上開證人於審判外之陳述及相關證據資料，自得做為證據
    。
二、次按「搜索，經受搜索人出於自願性同意者，得不使用搜索
    票。」，刑事訴訟法第131 條之1 定有明文。被告及公設辯
    護人雖辯稱，被告於警方搜索AGR ─860 號重型機車前，業
    遭警方逮捕，且該機車係被告之弟弟所有，被告並無同意搜
    索之可能，又被告並未同意警方搜索機車，係警方自行拿機
    車鑰匙開啟機車置物箱，且警方並未在搜索地點當場製作搜
    索扣押筆錄，亦於法有違云云。然查：
  (一)本案執行搜索之司法警察於93年11月7 日下午3 時30許，在
    臺北縣金山鄉○○○路38巷8 號1 樓前，搜索AGR ─860 號
    重型機車，係經被告丙○○在自由意志之下同意司法警察搜
    索，執行搜索之警察未對被告使用強暴、脅迫或其他不法之
    手段等情，已據證人戊○○即執行搜索之臺北市政府警察局
    文山第二分局偵查員及證人黃翊峰即執行搜索之海岸巡防署
    北部地區巡防局台北機動查緝隊查緝員於本院審理時結證在
    卷，並有自願受搜索同意書及搜索扣押筆錄各1 份在卷可按
    ，且被告亦供稱上開文件內之簽名及指印均係其親自所為無
    訛，可見執行搜索之警員係以被告同意搜索之方式執行本案
    之搜索。
  (二)依卷附臺北市政府警察局文山第二分局刑事案件移送書之記
    載，被告雖於93年11月7 日下午4 時許帶同警方前往上開處
    所搜索前，即遭警方於同日下午2 時許，在基隆市○○區○○路303 巷13號之國都賓館302 室內逮捕，然觀諸被告於搜
    索後之同日下午6 時0 分，拒絕警方夜間詢問，翌日上午7
    時10分許，亦以身體健康之突發事由拒絕警方詢問，有警詢
    筆錄2 份在卷可按，被告為警逮捕後猶可拒絕警方詢問，可
    見被告於為警逮捕後並未喪失自由意志，其辯稱遭警方逮捕
    後喪失自由意志，無同意搜索之可能云云，不足採信。
  (三)又被告於本院準備程序中供稱，警方搜索之機車係其以弟弟
    之名義購買，平日均係其在使用等語明確（詳見本院95年3
    月1 日準備程序筆錄第2 頁），足見本案警方搜索之機車實
    際上是被告所有，且在被告持有中，被告對該機車既有管領
    能力，自有權同意警方搜索。
  (四)本院勘驗警方搜索過程之錄影光碟結果，僅有警方持鑰匙開
    啟機車置物箱之畫面，並無被告將鑰匙交予警方之畫面，固
    有本院95年3 月15日刑事勘驗筆錄在卷可憑，然證人戊○○
    於本院審理時證述開啟機車置物箱之鑰匙係被告主動交予警
    方等語（詳見本院審判筆錄第5 頁），證人黃翊峰於檢察官
    偵查中指稱機車鑰匙是被告自己拿出來的等語（詳見偵卷第
    174 頁），且徵諸警方搜索過程，被告並無反對之行為，且
    配合警方之詢問，回答毒品之來源及重量等情，足認被告應
    有同意警方拿取機車鑰匙及執行搜索。
  (五)再受搜索人自願性同意搜索之重點在於受搜人是否自願受搜
    索，倘執行搜索之司法警察取得受搜索人之同意後始執行搜
    索，則搜索扣押筆錄是否於搜索地點當場製作，並不影響搜
    索之合法性，此觀刑事訴訟法第131 條之1 但書亦僅規定受
    搜索人自願性同意搜索，須將受搜索人同意之旨記載於筆錄
    ，並未規定搜索扣押筆錄須當場製作自明，是本案搜索扣押
    筆錄依證人戊○○及黃翊峰於本院理時所證，雖非當場製作
    ，然不影響搜索之合法性。
  (六)綜上論述，被告及公設辯護人所辯均不足採，本案執行搜索
    之司法警察顯係取得被告之同意後方執行搜索，渠等之搜索
    具有合法性，故經執行搜索所扣押之毒品，自具有證據能力
    。
貳、實體事項部分：
一、訊據被告坦承警方搜索之AGR ─860 號重型機車係其以弟弟
    之名義購買，平日由伊騎乘使用之事實，然矢口否認有何意
    圖販賣而持有扣案之第二級毒品甲基安非他命之犯行，辯稱
    ：伊於基隆市○○路國都賓館遭警方查獲逮捕後，警方稱其
    尚持有其他第二級毒品甲基安非他命，要伊帶警方去找，伊
    先帶同警方前往臺北縣金山鄉○○路67巷18號5 樓住處樓下
    找機車，但是未找到毒品，警方即稱由渠等帶伊去找比較快
    ，於是即帶伊至臺北縣金山鄉○○○路38巷8 號1 樓前之停
    放AGR ─860 號重型機車處，以伊身上之鑰匙打開機車置物
    箱，在置物箱內搜得扣案之第二級毒品甲基安非他命，在警
    方搜索前，證人丁○○曾向伊借用該機車，該包甲基安非他
    命不是伊的，是證人丁○○陷害伊的云云。
二、經查：
  (一)本案在臺北縣金山鄉○○○路38巷8 號1 樓前停放之AGR ─
    860 號重型機車內扣得之白色結晶體（淨重251.88公克，驗
    餘淨重251.8 公克），經送內政部警政署刑事警察局鑑驗結
    果，含有第二級毒品甲基安非他命，有該局93年12月15日刑
    鑑字第0930229094號鑑驗通知書1 紙在可稽。
  (二)被告雖否認持有在機車內扣得之第二級毒品甲基安非他命云
    云，然被告於93年11月8 日下午4 時許警詢時供稱：在AGR
    ─860 號重型機車內查到的毒品是綽號「阿吉」的成年男子
    在一、二天前交給伊的，「阿吉」要伊轉交給別人，他會分
    一點毒品給伊施用等語（詳見偵查卷第8 頁至第9 頁、第11
    頁），又於同日晚間10時40分許檢察官偵訊時供稱：在AGR
    ─860 號重型機車置物箱內之甲基安非他命，係93年11月6
    日晚間，綽號「阿吉」之成年男子打電話給伊，要伊前往基
    隆老大公廟附近的一個水錶內拿取，交給在臺北縣石門鄉十
    八王公附近的阿仁，伊係為還綽號「阿吉」之成年男子人情
    ，才如此做等語（詳見偵查卷第38頁、第39頁），互核被告
    於案發後第一次警詢及檢察官初訊所言，被告就取得扣案甲
    基安非他命之時間、綽號「阿吉」之人如何交付予其毒品及
    為何代綽號「阿吉」之人保管扣案之甲基安非他命等情，雖
    供述前後略有不同，然就扣案之甲基安非他命係綽號「阿吉
    」之成年男子交予伊乙節，則供述一致，佐以被告坦承AG R
    ─860 號重型機車係其以弟弟之名義購買，且平日由其騎乘
    使用，而警方亦係以被告身上攜帶之鑰匙開啟機車置物箱，
    搜得扣案之第二級毒品甲基安非他命，該機車顯仍在被告之
    支配管領下等情，足認在機車內搜得之第二級毒品甲基安非
    他命係綽號「阿吉」之成年男子交予被告持有無訛。被告雖
    嗣於檢察官94年5 月10日偵訊時供稱，檢察官初訊時因施用
    安非他命，正在退藥，所以迷迷糊糊的云云，然本院勘查搜
    索過程錄影光碟結果，被告於93年11月7 日下午3 時30分許
    帶同警方至臺北縣金山鄉○○路67巷18號5 樓前搜索機車時
    ，神態正常，與員警之應對自如，並於搜索過程中供稱，機
    車內之甲基安非他命係別人寄放的，且是其將之置放在機車
    內等語（詳見本院95年3 月15日刑事勘驗筆錄第2 頁至第3
    頁），並無如被告所稱迷迷糊糊之情形，有本院95年3 月15
    日刑事勘驗筆錄可憑，且被告於搜索結束後經警帶回警察局
    詢問時，先拒絕員警夜間詢問，繼以身體不舒服且精神、意
    識不太清楚，希望能多休息之個人身體健康之突發事由拒絕
    員警之詢問，直至翌日下午4 時10分許始接受員警詢問，翌
    日下午10時40分許始接受檢察官之初訊，被告在接受員警詢
    問及檢察官偵訊時，並未表明身體有不適之情形，亦有93年
    11 月8日下午4 時許之警詢筆錄及93年11月8 日晚間10時40
    分許之檢察官訊問筆錄在卷可稽，可見被告於搜索過程中、
    警詢及檢察官偵訊時均無精神狀況不佳之情形，被告辯稱其
    接受訊問時，因施用安非他命，正在退藥，所以迷迷糊糊的
    等語，顯係卸責之詞，不足採信。
  (三)被告嗣雖翻異前詞，辯稱：初為警查獲時因害怕，始供稱扣
    案之甲基安非他命係綽號「阿吉」之人寄放，事實上證人丁○○於警方搜索前，曾向伊借用AGR ─860 號重型機車，證
    人丁○○以該機車載送伊至國都賓館前曾告訴伊機車內有甲
    基安非他命，且伊不知道機車停放地點，是警方帶伊至機車
    停放地點云云。經查：
    1.本案係因警監聽得證人王碧霞帶著一名「壽宏」之男子，
      欲前往臺北縣金山、萬里一帶購買毒品，即前往證人王碧
      霞位於臺北縣永和住處附近埋伏，見證人王碧霞與「壽宏
      」之男子回來時即上前盤查，在「壽宏」的身上查到毒品
      ，即要證人王碧霞及「壽宏」之男子交代去向，並要渠等
      帶同警方至臺北縣萬里鄉現場，「壽宏」打電話給證人丁○○，93年11月7 日上午10時許，證人丁○○抵達臺北縣
      金山鄉萬里加投211 號前，警方在證人丁○○車上查到第
      二級毒品安非他命，即要證人丁○○提供毒品之上手，因
      之查獲被告等情，固據證人戊○○、黃翊峰於檢察官偵查
      時結證在卷（詳見偵卷第105 頁、第173 至第174 頁）。
      然證人丁○○於此次為警查獲前，並無何毒品前科紀錄，
      該次為警查獲之第二級毒品安非他命1 小包，毛重0.3 公
      克，淨重0.1 公克，數量甚微，嗣證人丁○○經臺灣士林
      地方法院裁定送觀察勒戒後，因無繼續施用毒品之傾向，
      業經臺灣士林地方法院檢察署檢察官以94年毒偵緝字第14
      8 號為不起訴處分確定，有證人丁○○之警詢筆錄3 份及
      臺灣高等法院被告前案紀錄表1 份附卷可憑，依證人丁○○當時之犯行，僅係移送法院裁定送觀察、勒戒，所犯並
      非毒品危害防制條例17條所列舉之重罪，並無該條供出毒
      品來源，得減輕其刑規定之適用，而被告亦自承與丁○○
      間並無過節（詳見偵查卷第124 頁、本院95年4 月12日審
      判筆錄第13頁），證人丁○○實無誣陷被告之必要，況被
      告於檢察官偵查中及本院審理時均供稱，在警方搜索前即
      已知悉機車內有甲基安非他命等語（詳見偵查卷第93頁、
      本院95年4 月12日審判筆錄第14頁），被告於警方搜索前
      既已知悉證人丁○○將扣案之甲基安非他命放在機車內，
      則其於第1 次警詢及檢察官初訊時據實供出證人丁○○，
      使警方就其所供向證人丁○○查證，即可避免刑責加身，
      要無因害怕即編織係受綽號「阿吉」之成年男子之託持有
      扣案之甲基安非他命，致己陷於不利之情形之理，是被告
      此部分所辯，顯悖離常情，不足採信。
    2.又被告係先帶同執行搜索之警員至臺北縣金山鄉○○路67
      巷18號5 樓住處前尋找置放有甲基安非他命之機車，經執
      行搜索之警員以被告身上之鑰匙插入第一台機車鑰匙孔，
      無法啟動，再走向第二台機車，將鑰匙插入機車座位旁鑰
      匙孔，欲啟動電門，仍無法開啟後，再由證人黃翊峰詢問
      隨同警方前往搜索而隱身在九人座廂型車內之證人丁○○
      後，由證人丁○○指出AGR ─860 號重型機車之停放地點
      後，由執行搜索之警員帶同被告前往臺北縣金山鄉○○○
      路38巷8 號前查獲等情，固據證人黃翊峰、戊○○於偵查
      中證述在卷（詳見偵卷第174 頁、第105 頁），並有本院
      前開刑事勘驗筆錄在卷可憑，是本案搜得扣案甲基安非他
      命之機車，固係由執行搜索之員警帶同被告前往，然此並
      不足以推論被告不知AGR ─860 號重型機車之停放地點，
      蓋如被告所辯證人丁○○向其借用AGR ─860 號重型機車
      等情屬實，則其於本院準備程序中既供稱證人丁○○已返
      還該機車，則證人丁○○當據實告訴被告該機車之停放地
      點，並無隱瞞之必要，而被告復已知悉該機車內置有甲基
      安非他命，則被告於警方詢問時，只需帶同警方至AGR ─
      860 號重型機車停放地點，並告訴警方機車內之甲基安非
      他命係證人丁○○所有即可，何需故弄玄虛，先帶同警方
      至臺北縣金山鄉○○路67巷18號5 樓住處前，且明知停放
      在該處之機車均非其借予證人丁○○之AGR ─860 號重型
      機車，猶任令警方持鑰匙試圖開啟機車，被告此等舉止，
      明顯係在誤導警方偵辦方向，試圖掩飾罪行，迄警方帶同
      被告至實際停放AGR ─860 號重型機車之地點後，被告見
      無從逃避，始如本院刑事勘驗筆錄所載坦承係由其將扣案
      毒品置放於機車內之情形，由此可徵被告應知悉AGR ─86
      0 號重型機車之實際停放地點，警方主動帶同被告至該機
      車停放地點乙節，並無足資為有利被告之證據。
  (四)扣案之第二級毒品甲基安非他命係以1 個大型夾鍊袋包裝，
    且淨重高達251.88公克，與一般常見施用毒品者購買用以施
    用之毒品，係以小型夾鍊袋包裝，且每包重量至多數公克者
    ，顯不相同，此觀被告於國都賓館內經警查獲扣案之10小包
    甲基安非他命，合計淨重僅4.13公克益明，且被告自承綽號
    「阿吉」之成年男子要其將扣案之甲基安非他命交予一位「
    阿仁」之人等情，以扣案之甲基安非他命數量甚鉅，價值昂
    貴，綽號「阿吉」之成年男子，要無無償轉讓他人之理，足
    見綽號「阿吉」之成年男子顯有販賣甲基安非他命之意圖，
    然本案查無證據足以證明綽號「阿吉」之成年男子係意圖營
    利而販入扣案之甲基安非他命之證據，依罪疑唯輕法則，堪
    認綽號「阿吉」之成年男子應係意圖販賣而持有扣案之甲基
    安非他命，被告有施用毒品之前案紀錄，此有被告之臺灣高
    等法院前案紀錄表可參，受寄遠逾施用毒品所需數量之扣案
    大量甲基安非他命，則其對綽號「阿吉」之人有販賣毒品之
    意圖，當無不知之理，而猶受寄而持有扣案之甲基安非他命
    ，則其顯與綽號「阿吉」之人就意圖販賣而持有扣案之甲基
    安非他命有共同犯意聯絡甚明。
  (五)被告及公設辯護人雖聲請再行傳喚證人丁○○到庭作證，然
    證人丁○○業經本院傳喚、拘提未到庭，且本案事證已臻明
    確，本院因認無再行傳、拘證人丁○○之必要，附此敘明。
  (六)綜上，被告所辯均不足採信，本案事證明確，被告之犯行堪
    以認定，應依法論科。
三、查甲基安非他命係毒品危害防制條例第2 條第2 項第2 款之
    第二級毒品，被告意圖販賣而持有扣案之甲基安非他命，核
    其所為係犯毒品危害防制條例第5 條第2 項之意圖販賣而持
    有第二級毒品罪。被告與綽號「阿吉」之成年男子有犯意聯
    絡及行為分擔，為共同正犯。被告前曾受如事實欄所載有期
    徒刑之執行完畢，於5 年內，再犯本件有期徒刑以上之罪，
    為累犯，應依法加重其刑。爰審酌被告犯罪之動機、手段、
    目的、持有毒品之數量甚鉅及犯後否認犯行之態度等一切情
    狀，量處如主文所示之刑。扣案之甲基安非他命（淨重251.
    88公克）係查獲之第二級毒品，應依毒品危害防制條例第18
    條第1 項前段沒收銷燬之，又包裝扣案甲基安非他命之夾鍊
    袋1 個，係用於包裹毒品，防止裸露、潮濕，便於攜帶運輸
    之用，且為共犯綽號「阿吉」之人所有，應依毒品危害防制
    條例第19條第1 項規定宣告沒收。又被告經警於國都賓館查
    獲之第二級毒品甲基安非他命10小包（合計淨重4.16公克，
    合計驗餘淨重4 公克）、及分裝袋24個、電子磅秤1 個、吸
    食器1 組、玻璃球2 個、打火機3 個、藏放安非他命之藍星
    香菸1 盒、烏龍茶袋1 袋、小布袋1 袋及鋼杯1 個等物，均
    係被告所有供施用第二級毒品安非他命所用（詳後述），爰
    均不予宣告沒收。
四、不另為無罪諭知部分：
  (一)公訴意旨另以：被告明知甲基安非他命係毒品危害防制條例
    第2 條第2 項第2 款之第二級毒品，禁止持有及販賣，竟意
    圖販賣而持有第二級毒品甲基安非他命10小包（合計淨重4.
    13公克，合計驗餘淨重4 公克），嗣為警循線於93年11月7
    日下午2 時許，在基隆市○○區○○路303 巷13號國都賓館
    302 室查獲，並扣得上揭甲基安非他命、分裝袋24個、電子
    磅秤1 個、吸食器1 組、玻璃球2 個、打火機3 個、藏放安
    非他命之藍星香菸1 盒、烏龍茶袋1 袋、小布袋1 袋及鋼杯
    1 個等物，因認被告此部分亦涉犯毒品危害防制條例第5 條
    第2 項之意圖販賣而持有第二級毒品罪嫌。
  (二)訊據被告固坦承在國都賓館302 室內扣得之甲基安非他命等
    物均係其所有，然堅詞否認有何意圖販賣而持有甲基安非他
    命之情事，辯稱伊係為施用而持有扣案之甲基安非他命等物
    ，伊並無販賣第二級毒品之意圖等語。經查：證人黃翊峰於
    本院審理時證稱，在國都賓館外埋伏時，聞到自房間內飄出
    刺鼻的毒品味道，後來房間打開，裡面都是煙霧等語（詳見
    本院95年4 月12日審判筆錄第7 頁至第8 頁），嗣被告經驗
    尿結果呈安非他命及甲基安非他命之陽性反應，亦有台灣尖
    端先進生技醫藥股份有限公司濫用藥物檢驗報告附卷可參，
    嗣其經觀察勒戒後，認無繼續施用毒品傾向，業由臺灣基隆
    地方法院檢察署檢察官以93年度毒偵字第2415號為不起訴處
    分確定，足見被告確曾在國都賓館302 室內施用甲基安非他
    命，參以在國都賓館內扣得之毒品雖有10小包（合計淨重4.
    13公克，合計驗餘淨重4 公克），然數量甚微，被告辯稱係
    為施用而持有此部分之甲基安非他命等語，尚堪採信，此外
    ，復查無其他積極證據足認被告有公訴人所指意圖販賣而持
    有第二級毒品之犯行，然公訴人既認此部分與前揭論罪科刑
    部分，係基於同一持有行為，二者間具有實質上一罪關係，
    爰不另為無罪之諭知。
據上論斷，應依刑事訴訟法第299 條第1 項前段，毒品危害防制
條例第5 條第2 項、第18條第1 項前段、第19條第1 項前段，刑
法第11條、第28條、第47條，判決如主文。
本案經檢察官甲○○到庭執行職務。
中      華      民      國    95   年   4    月   26  日
                        刑事第二庭審判長法  官   王敏慧
                                        法  官   陳伯厚
                                        法  官   劉桂金
以上正本證明與原本無異。
對於本件判決如有不服，應於收受送達後10日內，向本院提出上
訴書狀，上訴於臺灣高等法院，並按他造當事人之人數附具繕本
。
中      華      民      國    95   年   4    月   26  日
                                        書記官   鄧順生
附錄論罪法條：
毒品危害防制條例第5條第2項
意圖販賣而持有第二級毒品者，處 5 年以上有期徒刑，得併科新
臺幣5 百萬元以下罰金。


司法院資訊處製作；財團法人民間司法改革基金會備份。
